臺灣高等法院花蓮分院刑事判決　　　　　　九十二年度上訴字第三八號
　　上訴人即被告　甲○○
　　指 定 辯護人　乙○○律師
右列上訴人因違反槍砲彈藥刀械管制條例案件，不服臺灣花蓮地方法院九十二年度訴
緝字第二０號中華民國九十二年十一月十一日第一審判決( 起訴案號：臺灣花蓮地方
法院檢察署九十一年度偵字第二四六一號 )，提起上訴，本院判決如左：
    主  文
上訴駁回。
    事  實
甲○○前於民國八十八年間，因違反毒品危害防制條例案件，經台灣花蓮地方法院判
處有期徒刑六月確定，嗣與他案定應執行有期徒刑十一月，甫於九十年八月二十七日
縮刑期滿執行完畢。詎仍不知悔改，未經許可而於九十一年十月九日下午二時許，在
花蓮縣吉安鄉○○村○里○○街三十八號住處，將曾盛浩（年籍不詳、綽號「生蠔」
）所交付之土造金屬槍管一支，換裝於其前所購仿ＢＥＲＥＴＴＡ廠半自動手槍之玩
具手槍上，製造可發射子彈具有殺傷力之手槍一支（含彈匣一個，槍枝管制編號00
00000000號）。甲○○為試驗該槍性能，另未經許可，於同年十月十一日，
在溫聖庸位於花蓮縣花蓮市○○路三百二十之十四號住處，持有溫聖庸所轉讓、具有
殺傷力之子彈一顆（溫聖庸所涉槍砲彈藥刀械管制條例犯行部分，業經台灣花蓮地方
法院以九十二年度訴字第四號案件判處製造子彈罪刑確定）嗣於該日上午十一時三十
分許，在溫聖庸前開住所前為警查獲，且當場於甲○○隨身手提袋內扣得上開改造手
槍一支及子彈一顆。
案經花蓮縣警察局鳳林分局報告臺灣花蓮地方法院檢察署檢察官偵查起訴。
    理  由
一、訊之上訴人即被告甲○○固不否認持有上開改造手槍一支，及自同案被告溫聖庸
    處取得前開子彈一顆而予以持有之事實，核與同案被告溫聖庸所供之情節相符，
    並有前開改造手槍一支、子彈一顆扣案可佐，照片二幀在卷可證，上開改造手槍
    及子彈一顆經送內政部警政署刑事警察局鑑定結果，均認具有殺傷力，此有該局
    中華民國九十一年十一月二十六日、刑鑑字第０九一０二九０六一九號鑑定書附
    卷可稽（見偵卷第二十二頁至第三十頁），足認被告此部分自白與事實相符，堪
    以採信。雖被告矢口否認有何槍砲彈藥刀械管制條例第十一條第一項之製造手槍
    犯行，辯稱：「前開手槍一支是綽號「生蠔」的男子整支交給伊的，伊沒有去換
    裝槍管」云云。惟查：
（一）被告於警訊中供稱：前開查扣之模型槍一支是伊於九十年年底在台北買回來的
      ，於九十一年八月底某日在花蓮市○○路碰見「生蠔」，他送給伊一節改造槍
      管，伊即於九十一年十月九日下午二時許在家中裝上等語（見警卷第八頁），
      核與其於偵查時供稱：「查獲之手槍是玩具店買來的，槍管是曾盛浩送的，伊
      於九十一年十月九日下午二時許將該槍管裝在模型槍上」等語（見偵卷第十六
      之一頁、第十七頁）俱無二致；且被告於警訊中復指證轉讓槍管者（即曾盛浩
      ）之口卡明確（見警卷第十一頁），則縱使證人即前開口卡上之曾盛浩經傳喚
      到庭供被告指認時，被告陳稱：「伊不認識在場名為曾盛浩之人，伊所指之人
      應該比較年輕」等語（見原審卷第八十六頁），惟被告既於警訊及偵查中陳述
      取得槍枝及槍管之時間、地點、來源等細節事項均甚為明確，復無法合理說明
      為何前後所供迥異，其於警訊及偵查時之供詞自有相當之可信度。
（二）再前開扣案槍枝經內政部警政署刑事警察局鑑定結果，認該槍枝係以仿ＢＥＲ
      ＥＴＴＡ廠半自動手槍製造之玩具手槍，換裝土造金屬槍管改造而成之改造手
      槍，機械性能良好，認具殺傷力，此有前開鑑定書乙份附卷可稽（見偵卷第二
      十二頁至第三十頁），是被告於警訊及偵查中所供製造扣案槍枝之方法，亦與
      鑑定結果相符，並無二致，益證被告之前所供為可採，扣案槍枝確係被告將土
      造金屬槍管換裝於玩具手槍上，使之具有殺傷力無訛。被告諉稱其無換裝槍管
      之技術云云，然被告如係由曾盛浩交予扣案槍枝，則是否能用，曾盛浩當已告
      知，何必再試用，何況換裝槍管並非極精密之工作，此觀扣案槍枝自明，被告
      所辯自不足採信。
（三）被告之指定辯護人雖為被告辯以：被告僅係將他人製造之槍管裝於其所購得之
      玩具手槍上，其所為尚與製造槍枝之行為有間云云，惟被告將不具殺傷力之玩
      具手槍換裝金屬槍管，使之成為具有殺傷力之改造手槍，無論該金屬槍管係何
      人製造，其既為被告換裝，此即係製造槍枝之行為無誤，另又辯稱持有手槍及
      子彈，其持有子彈之部分，應為持槍部分所吸收，不另論罪云云，然查被告先
      改造手槍後，再取得子彈，前後行為不同，自無吸收關係，辯護人前開法律意
     見容有誤會，附此敘明。
  綜上所述，被告所辯均係諉卸刑責之詞，不足採信。本案事證業已明確，被告之犯
  行堪以認定，應予依法論科。
二、核被告甲○○所為，係犯槍砲彈藥刀械管制條例第十一條第一項之製造槍枝罪，
    及同法第十二條第四項之持有子彈罪。被告製造手槍後持有之低度行為，為製造
    之高度行為所吸收，不另論罪。被告所犯前開二罪間，犯意各別，行為互殊，應
    予分論併罰。查被告前於八十八年間，因違反毒品危害防制條例案件，經台灣花
    蓮地方法院以八十八年度訴字第一一六號案件判處有期徒刑六月確定，嗣與他案
    定應執行有期徒刑十一月，甫於九十年八月二十七日縮刑期滿執行完畢，此有臺
    灣高等法院被告全國前案紀錄表乙份在卷可按，其受有期徒刑之執行完畢後，五
    年以內再犯本件有期徒刑以上之罪，為累犯，依法加重其刑。原審因而適用上開
    法條，審酌被告有犯罪前科，行為後藉詞否認犯行，並無悔意，及其持有槍彈嚴
    重影響社會治安等一切情狀，就其所犯分別量處有期徒刑五年二月，併科罰金新
    台幣三萬元及有期徒刑三月，併科罰金新台幣九千元，並就有期徒刑及併科罰金
    部分，均定其應執行之刑為五年三月併科罰金三萬六千元，同時諭知罰金易服勞
    役之折算標準，並以扣案之仿ＢＥＲＥＴＴＡ廠改造半自動玩具手槍一支（含彈
    匣一個，槍枝管制編號0000000000號）及子彈一顆，係違禁物，爰依
    刑法第三十八條第一項第一款之規定，宣告沒收。認事用法及量刑，均無不當。
    被告上訴意旨否認犯罪，指摘原判決不當，求為撤銷改判無罪，為無理由，應予
    駁回。
據上論斷：應依刑事訴訟法第三百六十八條判決如主文。
本案經檢察官崔紀鎮到庭執行職務。
中      華      民      國      九十三    年     一     月      八      日
                                    審判長法官  莊  謙  崇
                                          法官  黃  永  祥
                                          法官  陳  淑  媛
右正本證明與原本無異。
如不服本判決，應於送達後十日內，向本院提出上訴狀。其未敘述理由者，並應於提
出上訴狀後十日內向本院補提理由狀(須附繕本)。
                                        書記官  林  明  智
中      華      民      國      九十三    年     一     月      九      日
